【裁判字號】    90,易,1411
【裁判日期】    920924
【裁判案由】    竊盜
【裁判全文】
臺灣臺中地方法院刑事判決                          九十年度易字第一四一一號
    公  訴  人  臺灣臺中地方法院檢察署檢察官
    被      告  戊○○
右列被告因竊盜案件，經檢察官提起公訴（九十年度偵字第一八七○號）及移
（臺灣臺中地方法院檢察署九十年度偵緝字第十三號、臺灣彰化地方法院檢察署九十
年度偵字第六二五九號），本院判決如左：
    主  文
戊○○共同連續攜帶兇器毀壞門扇竊盜，累犯，處有期徒刑伍年陸月，並應於刑之執
行前令入勞動場所強制工作年。
扣案之Ｔ型扳手壹支沒收。
    事  實
一、戊○○曾於民國（下同）八十五年間因違反麻醉藥品管理條例，經灣新竹地方法
    院判處有期徒刑六月確定，於八十六年十二月十七日執行完畢，仍不知悔改。另
    曾犯贓物、偽造文書、違反毒品危害防制條例等罪。戊○○復基於意圖為自己不
    法所有之概括犯意，自八十八年七月三十日十九時許起，至八十九年九月十五日
    十時十五分止，連續多次竊盜他人財物（時間、地點、方式詳如附表三所示，其
    中編號一至七係單獨為之，編號八係與姓名年籍不詳綽號「阿玉」成年男子共同
    為之）。
二、戊○○於八十八年九月十三日竊得如附表三編號五所示之財物後，發現其中許豐
    進所有之郵局提款卡二張（帳號分別為○○八一○一─0000000、○○八
    一○三─0000000）之封套上寫有密碼，遂於同日上午十一時十三分十八
    秒至十一時三十四分七秒間，連續在彰化郵局過溝支局及光復路支局（局號分別
    為○○八一○五、○○八一二三）之自動提款機，持該金融卡並輸入許豐進之密
    碼，以此不正方法由自動提款機之付款設備取得郵局所有，原僅存戶有權提領之
    金錢共六次，共新臺幣（下同）十五萬元（二個帳戶各三次，○○八一○一─0
    000000帳戶盜領之金額各一萬元、三萬元、一萬元，共五萬元，○○八一
    ○三─0000000帳戶盜領之金額各三萬元、五萬元、二萬元，共十萬元，
    合計二個帳戶共盜領十五萬元）。於八十九年八月二十一日竊得如附表三編號八
    所示丑○○所有之財物後，亦以相同方式，於同日下午六時四十分以前，在不詳
    地點之提款機，持竊得之臺灣銀行金融卡並輸入丑○○之密碼，以此不正方法由
    自動提款機之付款設備取得銀行所有，原僅存戶有權提領之金錢共十萬元。
三、嗣丑○○發現住宅遭竊後報警處理，由警方於現場扣得戊○○行竊遺留之Ｔ型扳
    手一支，並於丑○○房間珠寶盒上採得可疑指紋，送請內政部警政署刑事警察局
    比對之結果，確定為戊○○所遺留。
四、嗣於八十八年九月十三日十三時許，戊○○駕駛竊得之車號ＲＩ─六五八八號自
    用小客車（甲○○所有，但懸掛戊○○另行竊得之己○○所有之Ｈ五─三七三三
    號車牌二面），至臺中市○○○○街與大光街口停放，前往臺中市○○○○街三
    一一號五樓之一找庚○○（綽號「阿清」）聊天，巧遇同鄉癸○○、劉耆全，至
    二十時十五分許，癸○○、劉耆全欲搭乘戊○○所駕駛之上開贓車返回苗栗縣，
    發現該車遭他車堵住難以進出，戊○○即將鑰匙交付癸○○，要求癸○○將車開
    出，癸○○於發動該車時，為警查獲，自車上起出大批贓物（分別為如附表一編
    號一至八所示之被害人所有），及如附表一所示之竊盜工具，戊○○趁隙逃逸，
    惟為警依車上遺留之提款交易明細表，扣得提款錄影帶，發現盜領者為戊○○，
    而查知上情（癸○○此部分檢察官並未起訴，劉耆全業經臺灣臺中地方法院檢察
    署檢察官以八十九年度偵緝字第六九七號不起訴處分）。
五、戊○○又於八十九年九月十五日早上，明知車牌號碼ＤＸ─五五一六號之自用小
    客車一部係屬贓物（係龍情食品有限公司所有，由壬○○使用，由不詳人於八十
    九年八月二十日十六時三十分許，在桃園縣平鎮市○○路○段五七號前竊得），
    仍於八十九年九月初某日，在苗栗縣公館鄉○○村○○街八巷十三號住處故予收
    受。嗣於八十九年九月十五日，駕駛至癸○○於臺中市○○路之租住處，換由癸○○駕駛，搭載戊○○、徐弘岳，該車上並置有戊○○所有、客觀上具有危險而
    足供為兇器使用之如附表三所示等物，結夥三人同往彰化縣彰化市○○路○段一
    三五號丁○○住處，由徐弘岳、癸○○二人留在前揭自用小客車上把風，而戊○○則持其所有且客觀上具有危險足可供兇器使用之磨平六角起子一支（未扣案）
    撬開丁○○之鐵捲大門進入屋內（門鎖部分並未遭損壞，另無故侵入住居部分未
    據告訴），戊○○隨即在一樓撬開鐵櫃而著手行竊時，適為丁○○發現而逃出，
    並與癸○○、徐弘岳三人駕駛前揭自用小客車逃逸，始未得逞（詳如附表三編號
    九所示）。三人仍未甘心，再於同日上午十時十五分許，至彰化縣彰化市○○路
    ○段八一號辛○○住處，仍推由癸○○、徐弘岳在車上把風，戊○○則下車持同
    一足供為兇器使用之磨平六角起子一支撬壞鐵捲大門，進入其內行竊時（無故侵
    入住居及毀損部分亦未據告訴），為騎腳踏車隨後追至之丁○○發覺報警，其等
    三人立即逃逸而未得逞（即如附表三編號十所示），該六角起子則丟棄於不詳地
    點而未扣案。旋於同日上午十一時許，在彰化縣彰化市○○路○段一二一巷底為
    警查獲癸○○、徐弘岳二人，戊○○則趁隙逃逸，並當場自前揭車內扣得戊○○
    所有並攜帶供其等三人為前開竊盜行為所用之如附表二所示之物。
六、案經彰化縣警察局彰化分局移送彰化地方法院檢察署呈請臺灣高等法院臺中分院
    檢察署令轉臺灣臺中地方法院檢察署檢察官偵查起訴、臺中市警察局、彰化縣警
    察局彰化縣分局分別報請臺灣臺中地方法院檢察署檢察官、臺灣彰化地方法院檢
    察署移送併辦。
    理  由
一、就認定犯罪事實所憑之證據及其認定之理由及對於被告之辯解不採納者之理由，
    分述如下：
（一）如附表一編號一至七所示：訊據被告戊○○對於該等犯行一律矢口否認，辯稱
      伊當日三三在苗栗縣工作未到臺中，也未與癸○○、劉耆全二人在一起，車號
      ＲＩ─六五八八號自用小客車（甲○○所有，懸掛己○○所有之Ｈ五─三七三
      三號車牌二面）係子○○所駕駛，車上贓物係子○○所有云云。惟查：
    １、該車上為警起出大批贓物（詳見臺灣臺中地方法院檢察署八十九年度偵字第
        一七七七號卷第三九至四二頁），分別為如附表一編號一至七所示之被害人
        所有，其失竊經過業據該等被害人於警訊中指述甚明，並各立有贓物領據在
        卷可憑（均詳同卷），且同時起出郵局儲戶交易明細表四紙（同卷第四三、
        四四頁），經警依該等交易明細表所載，前往彰化郵局過溝支局及光復路支
        局調閱錄影帶，其領款人之面貌即為被告戊○○無訛（翻拍照片見同卷第一
        ○九頁），而與子○○、癸○○均相去甚遠（照片分見本院卷第二四九頁、
        一三五頁，子○○前額已微禿，癸○○髮際較高，均與錄影帶照片差距甚大
        ，被告戊○○正面拍攝時，下顎雖呈方型，然自上往下拍攝時，下顎即顯尖
        型），且經檢察官命警前往被告苗栗縣公館鄉○○村○○街八巷一三號住處
        搜索，扣得與照片上完全相同之花襯衫一件，有扣押筆錄及該花襯衫可證（
        同卷第一九一頁、一九五頁），被告之妻張惠晴亦證稱該花襯衫為被告所有
        （同卷第一九二頁），足見於八十八年九月十三日上午於彰化市○○街二二
        九號竊得許豐進所有郵局提款卡之人，確為被告戊○○而非他人無誤。
    ２、證人劉耆全於警、偵訊中均明確供稱：伊與戊○○係苗栗同鄉，於案發當日
        下午伊與癸○○一起去朋友家打牌，同日晚八時許結束，伊與癸○○要一起
        搭戊○○之便車回苗栗，戊○○將鑰匙交給癸○○，由劉某開車，伊上車後
        座，即被警方逮捕，戊○○見狀即藉機逃逸，該部車及車上之查扣贓物均係
        戊○○所有，證人癸○○（警、偵訊中原冒名劉傳中）亦於警訊供述稱：案
        發當日（八十八年九月十三日）下午一時許，伊與劉耆全一同前往臺中市○○○○街三一一號五樓之一找一名綽號「阿清」之朋友聊天、打牌，其後戊○○也隨後到達並一起玩牌，直到二十時許因伊與劉、陳二人均係同苗栗縣
        人，便同意搭戊○○的自小客車返鄉，下樓後發現自小客車遭堵住無法進出
        ，戊○○將該車鑰匙交給伊，俟伊接過發動引擎即遭警圍捕，戊○○則乘機
        逃走，該車及車上查扣之贓物，均戊○○所有，竊盜是戊○○獨自所為，伊
        與劉耆全均未參與等語（均見八十九年度偵字第一七七七號卷三二頁以下）
        ，在本院審理時渠二人始附和被告戊○○之說，改稱：該車係子○○開來的
        云云，與前揭調查證據之結果不符，顯係事後迴護之詞，應以渠等最初所供
        為可採信。
    ３、此部分其餘贓物均係同時自ＲＩ─六五八八號自用小客車起出，故其餘各件
        應均係被告戊○○所為無疑。
（二）如附表一編號八所示：訊據被告戊○○矢口否認有該等犯行，偵查中初則辯稱
      ：伊一直在苗栗縣工作，未曾到過彰化；其後又改口辯稱：曾有一次應自稱是
      「阿玉」之不詳姓名年籍人士所邀去彰化他家，不曉得是那一家，只是在客廳
      等他，伊有在看他家的酒而已，不清楚「阿玉」是否去行竊及為何會留下指紋
      云云；於審理中則又改稱：「阿玉」欠我賭博的錢，載我去彰化，要我跟他回
      去拿錢，我在車上等他，等了很久，才從大門進去叫他，我看到客廳很多酒，
      他去領十五萬七千元還我云云（本院卷第三三頁），又改稱：阿玉欠我錢，我
      到他家去，我有摸他家酒瓶云云（本院卷第一二五頁），前後已顯然不一，且
      查：右揭事實，業經被害人丑○○於警訊中指述綦詳（臺灣彰化地方法院檢察
      署八十九年度偵字第八九二五號卷第三頁），且警方在被害人放置於三樓臥房
      內之珠寶盒上所採集到之指紋，送請內政部警政署刑事警察局鑑識之結果，確
      定為戊○○所遺留，有該局（八九）刑紋字第一二八八八六號函暨其所檢送之
      送鑑資料附卷可稽（同卷第六頁以下），足見被告確已登堂進入屋主三樓之臥
      房翻箱倒櫃，而將指紋遺留於珠寶盒上，並非僅在一樓等待而已，並有扣案之
      Ｔ型板手一支，及被告行竊後現場凌亂不堪之照片多張在卷可佐，是以被告所
      辯顯係卸責之詞，不足採信。
（三）收受ＤＸ─五五一六號贓車及如附表一編號九、十所示部分：
    １、訊據被告戊○○亦矢口否認此部分犯行，辯稱：ＤＸ─五五一六號自用小客
        車係寅○○所竊，寅○○開該臺贓車到臺中市○○路，要賣給癸○○及好幾
        個我不認識的人，丙○○去樓上拿錢給寅○○，我當時不在場，丙○○在場
        云云（本院卷第一六一頁），嗣又改稱：「寅○○到臺中才打電話給我，問
        我有沒有人要買，我說要問問看，我問了癸○○，我有與寅○○、丙○○一
        起去。（本院問：為何剛才說你不在場？）後來有去是真的，他們交易時，
        我沒有在。丙○○有拿兩萬元給寅○○。拿錢我有在場，是在傍晚。」（本
        院卷第一六二頁）：：：「癸○○、徐弘岳被查獲，距離丙○○買車，已經
        一個多禮拜。警察查獲時（八十九年九月十五日），我人在苗栗何林梅（為
        何錂美之誤）家，去看他的傷勢。」（本院卷第一六三頁）；嗣再改稱：八
        十九年九月十五日我陪何錂美去拿診斷證明書云云（本院九十二年一月八日
        審判筆錄第二頁）：：：我沒有收受，寅○○是問我有沒有要買這臺車，我
        有叫癸○○來看，車子停在癸○○的樓下，寅○○開價四萬元，癸○○認為
        太貴，出價二萬元，後來癸○○當天就以二萬元跟他買，車子當場就交給他
        ，我沒有開到彰化去，是癸○○、徐弘岳他們開去的，交車是癸○○、徐弘
        岳二人被捕前一個月左右的事云云（本院九十二年八月二十日審判筆錄），
        對於交易該輛贓車之時間究為癸○○、徐弘岳被查獲前一個星期或一個月、
        交易之代價為丙○○交付或癸○○交付，前後均相矛盾，已難信為真實。
    ２、被告所稱八十九年九月十五日至苗栗探視何錂美之不在場證明，證人何錂美
        則明確證稱：車禍快兩年，有住院，住協和醫院（苗栗市），車禍日期八十
        九年七月十二日，住院三十五天，出院兩三天後被告有來我公館家看我，快
        中午來我家，在下午四點多離開，離開時，有向我借車，我有借他野狼機車
        ，沒有車牌，因為已經註銷，當天晚上還我，當時我已經睡了，不知道幾點
        等語（本院卷第一六○頁），核與被告所稱探視當天陪何錂美去拿診斷證明
        書云云完全不符，又經本院向苗栗市協和醫院函查何錂美病歷結果，何錂美
        係於八十九年七月二十四日因車禍至該院急診並住院，至八十九年八月三日
        出院（本院卷第二○五頁背面），續於八十九年八月六日住院，至八十九年
        八月二十七日出院（本院卷第二○七頁背面），則被告若於何錂美出院兩、
        三天後前去探望，應係八十九年八月底之事，不能作為被告之不在場證明。
    ３、證人丙○○則證稱：「我沒有看到寅○○，被告在臺中市開富豪的車，我剛
        好去找我朋友癸○○，在劉家時，被告上來說，車子是寅○○交給他，寅○○缺錢要賣，要賣多少錢我就不清楚，被告問劉要不要買，我不知道劉要不
        要買，這時我就先走：：：（本院問：下樓時，有無看到車子？）不知道，
        當時路邊很多車。（本院問：下樓時，有無遇到寅○○？）無。：：：（本
        院問：有無幫癸○○到樓下去看車？）無。（本院問：當天有無拿車錢給何
        人？）無。：：：車子是被告開去的，被告說謝缺錢要賣，車子我沒有看過
        ，我也沒有拿錢，只是先下樓，後來就走了。」（本院卷第二四四頁以下）
        ，核與被告戊○○所供亦大相逕庭。
    ４、癸○○則證稱：是由戊○○進入住宅行竊的（警訊筆錄），車子是被告戊○○開來的，被告說車子是寅○○的，問我要不要買，我說考慮看看，被告載
        我和徐弘岳說要去和美收帳，順便幫他開車，試試性能（本院卷第一三○頁
        ）：：：被告開車來，問我要不要買（富豪），我當時住在臺中市○○路某
        號十樓租的（房屋），只有被告上來，寅○○我沒有看到，可能在樓下等：
        ：：那天丙○○去找我，有幫我去樓下看車，他有看到寅○○在車上，後來
        ，我沒有買，他開價二、三萬元，我說沒有估價，不願意買（本院卷第一六
        二頁），被告在案發前幾天，打電話跟我說，寅○○要賣我一部車，問我要
        不要買：：（查獲）那天被告開富豪ＤＸ─五五一六車，說要和美收帳，找
        我兩人一起去收帳，那時我住敦化路某號十一樓，門牌忘了，徐弘岳剛好來
        我家找我，被告找到我們，就叫我開車，因為他路不熟，我比較熟，偷竊的
        確是他偷的：：：（本院卷第一九二頁）等語。而共同正犯徐弘岳亦迭次明
        確陳稱：係戊○○下車行竊等語（彰化縣警察局卷第十頁）。證人寅○○則
        完全否認此事（本院九十二年五月二十三日審判筆錄，本院卷第三五三頁以
        下）
    ５、查證人癸○○、徐弘岳、丙○○與被告均屬同鄉，且時常往來交情不錯，無
        特殊仇怨，應無設詞誣陷被告之理，渠等證言應堪採信，而被告所辯應係卸
        責之語，不足採信。綜合上述證人之證言，被告於案發前數日，應有駕駛Ｄ
        Ｘ─五五一六號贓車至癸○○住處牙保買賣之行為，但癸○○因價格不合未
        予買受（牙保贓物罪不罰未遂，故應僅以收受贓物罪論），於八十九年九月
        十五日當天被告亦確實再度駕駛該車至癸○○住處，與癸○○、徐弘岳二人
        共同前往彰化行竊無訛。
    ６、此外被竊經過，業經被害人辛○○、丁○○於警訊中指述甚詳（彰化縣警察
        局彰化分局警卷第一五頁以下）其中丁○○明確指稱：下車行竊之歹徒身高
        約一七○公分，中等身材，方臉，另二名在車上把風等語，足見歹徒應有三
        人，而下車行竊之人之特徵，均與被告戊○○相符，益見證人癸○○、徐弘
        岳所供為可信。
    ７、ＤＸ─五五一六號自用小客車為龍情食品有限公司所有，由壬○○使用，於
        八十九年八月二十日十六時三十分許在桃園縣平鎮市○○路○段五七號前遭
        竊等情，亦據被害人壬○○於警訊及本院審理時指述明確（彰化縣警察局彰
        化分局警卷第一二頁以下、本院九十二年八月二十日審判筆錄，本院卷第三
        九九頁以下）。
（四）綜上所述，被告戊○○所辯係諉卸之詞，不足採信，事證明確，其犯行堪以認
      定。
二、核被告戊○○所為：如附表一編號一所為，係犯刑法第三百二十一條第一項第一
    款之於夜間侵入住宅竊盜罪。編號二、三所為，係犯刑法第三百二十條第一項之
    普通竊盜罪。編號四、六所為，係犯刑法第三百二十一條第一項第二款之毀壞門
    扇竊盜罪。編號五所為，係犯刑法第三百二十一條第一項第二款之毀壞門扇竊盜
    罪，及刑法第三百三十九條之二第一項之利用自動付款設備詐欺取財罪。編號七
    所為，係犯刑法第三百二十一條第一項第一款、第二款之毀壞門扇於夜間侵入住
    宅竊盜罪。編號八所為，係犯刑法第三百二十一條第一項第二款、第三款之攜帶
    兇器毀壞門扇竊盜罪（被告行竊所持而遺留現場之Ｔ型扳手為金屬製之堅硬物，
    尖端尖銳，於客觀上足以對人之身體、生命構成威脅，堪認為兇器），及刑法第
    三百三十九條之二第一項之利用自動付款設備詐欺取財罪。其與綽號「阿玉」之
    姓名年籍不詳成年男子間，有犯意之聯絡及行為分擔，為共同正犯。編號九、十
    所為，係犯刑法第三百二十一條第二項、第一項第二款、第三款、第四款之結夥
    三人以上攜帶兇器毀壞門扇竊盜未遂罪（其行竊時所攜帶之六角起子雖未扣案，
    惟應為金屬堅硬材質，於客觀上自足對人之身體、生命構成威脅，堪認為兇器）
    。其與癸○○、徐弘岳間，互有犯意聯絡及行為分擔，為共同正犯。被告先後十
    次竊盜犯行，時間緊接，犯罪構成要件相同，顯係基於概括之犯意反覆為之，應
    依連續犯之規定論以所得財物較多之一個加重竊盜罪（如附表三編號八所示），
    並加重其刑。被告二次利用自動付款設備詐欺取財罪，亦時間緊接，方法相同，
    觸犯構成要件相同之罪名，顯係基於概括犯意為之，為連續犯，應依刑法第五十
    六條之規定以一罪論，並加重其刑。被告收受贓車之行為，係犯刑法第三百四十
    九條第一項之收受贓物罪。而被告所犯連續加重竊盜罪、連續利用自動付款設備
    詐欺取財罪、收受贓物罪間，有方法結果之牽連關係，應依刑法第五十五條規定
    ，從一重之連續加重竊盜罪處斷。檢察官聲請併辦部分，因與已起訴部分具有上
    開連續犯、牽連犯之裁判上一罪關係，本院得併予審理。再查被告戊○○曾於八
    十五年間因違反麻醉藥品管理條例，經灣新竹地方法院判處有期徒刑六月確定，
    於八十六年十二月十七日執行完畢，有臺灣臺中地方法院檢察署刑案資料查註紀
    錄表、臺灣高等法院被告全國前案紀錄表在卷可稽，被告於執行完畢後五年內再
    犯本件有期徒刑以上之罪，為累犯，應依刑法第四十七條之規定加重其刑，並與
前揭連續犯之規定遞加重之。爰審酌被告品行不佳，犯罪之動機係為一己貪念，
    其中有多次係夜間侵入住宅為之，手段惡劣，作案次數及所得財物均甚多，嚴重
    危害社會治安，犯罪所生之危害頗大，且一犯再犯毫無悔意，態度不佳等一切情
    狀，量處如主文所示之刑。又被告戊○○自八十八年七月三十日至八十九年九月
    十五日，未滿一年二月之內，連續犯十件竊盜罪，顯有犯罪之習慣，應依竊盜犯
    贓物犯保安處分條例第三條第一項第一款、第四條、第五條第一項之規定，宣告
    應於刑之執行前，令入勞動場所強制工作三年，以矯正其惡習。扣案之Ｔ型扳手
    一支（八十九年八月二十一日至彰化市○○路○段五六○巷八號丑○○住處行竊
    後遺留於該處），為被告戊○○或其共同正犯「阿玉」所有，供犯本罪所用之物
    ，應依刑法第三十八條第一項第二款之規定宣告沒收。磨平之六角起子一支，雖
    同為被告戊○○所有，供犯本罪所用之物，惟未扣案，為免執行之困難，不予沒
    收。另扣案如附表一、二所示之物雖為被告所有，惟無證據足認與被告所犯本件
    犯行相關，不予沒收。
三、臺灣臺中地方法院檢察署檢察官九十年度偵緝字第十三號併案意旨另以：被告戊○○另於八十八年九月十三日前之不詳時間，以不詳方式竊取被害人乙○○之郵
    局提款卡一張；及臺灣彰化地方法院檢察署九十年度偵字第六二五九號併案意旨
    另以：被告戊○○於八十九年八月二十日十六時三十分許在桃園縣平鎮市○○路
    ○段五七號前，以不詳方法竊取龍情食品有限公司所有，由壬○○使用之ＤＸ─
    五五一六號自用小客車，得手後於八十九年八月二十三日二十時許以電話向被害
    人壬○○勒索八萬元，壬○○心生恐懼，遂於八十九年八月二十四日十時五十八
    分將八萬元匯入中國信託銀行臺中分行帳號0000000000000號張世
    昌帳戶，而認此二部分為起訴效力所及而請求併案審理。惟查：
（一）前者固有於八十九年九月十三日，在戊○○駕駛竊得之車號ＲＩ─六五八八號
      自用小客車上一併起出之贓物被害人乙○○郵局提款卡一張可證，惟始終未經
      被害人乙○○出面指認，無從究明該提款卡係被竊？被搶？或被害人自行遺失
      ？自不能遽予認定係被告竊取而為起訴效力所及。
（二）後者經傳訊被害人壬○○結果，被害人壬○○雖有目睹竊嫌及接到勒贖電話，
      惟並不能確認係被告身形及被告聲音（本院九十二年八月二十日審判筆錄），
      自難遽予認為係被告竊車後恐嚇取財。
（三）上開二部分事證不足，惟檢察官係與前揭有罪部分以裁判上一罪關係請求併案
      審理，爰不另為無罪之諭知，由檢察官另行依法處理，併此敘明。
據上論斷，應依刑事訴訟法第二百九十九條第一項前段，刑法第二十八條、第五十六
條、第三百二十一條第一項第二款、第三款、第三百三十九條之二第一項、第三百四
十九條第一項、第五十五條、第四十七條、第三十八條第一項第二款，竊盜犯贓物犯
保安處分條例第三條第一項第一款、第四條、第五條第一項前段，罰金罰鍰提高標準
條例第一項前段，判決如主文。
中      華      民      國    九十二    年      九      月    二十四    日
                                         法  官   林念祖
右正本證明與原本無異。
如不服本判決，應於送達後十日內向本院提出上訴狀（須附繕本），上訴於臺灣高等
法院臺中分院。
                                        書記官
中      華      民      國    九十二    年      九      月    二十四    日
附表一：
編號   名稱及數量
一、警棍壹支
二、電擊棒壹支
三、手電筒壹支
四、跳跳彈壹組
五、老虎鉗壹支
六、電鑽壹臺
七、砂輪機壹臺
八、折疊刀貳支
九、改造起子貳支
十、挫刀壹支
附表二：
編號   名稱及數量
一、砂輪機壹部
二、大鐵鏟壹支
三、鐵鎚壹支
四、活動扳手壹支
五、夾子壹支
六、鐵鉗壹支
七、小起子貳支
八、延長線壹組
九、短鏟子肆支
附錄論罪科刑法條
刑法第三百二十條第一項：
意圖為自己或第三人不法之所有，而竊取他人之動產者，為竊盜罪，處五年以下有期
徒刑、拘役或五百元以下罰金。
刑法第三百二十一條  犯竊盜罪而有左列情形之一者，處六月以上五年以下有期徒刑
  ：
    一  於夜間侵入住宅或有人居住之建築物、船艦，或隱匿其內而犯之者。
    二  毀越門扇、牆垣或其他安全設備而犯之者。
    三  攜帶兇器而犯之者。
    四  結夥三人以上而犯之者。
    五  乘火災、水災或其他災害之際而犯之者。
    六  在車站、埠頭而犯之者。
  前項之未遂犯罰之。
刑法第三百三十九條之二第一項：
意圖為自己或第三人不法之所有，以不正方法由自動付款設備取得他人之物者，處三
年以下有期徒刑、拘役或一萬元以下罰金。
刑法第三百四十九條第一項
收受贓物者，處三年以下有期徒刑、拘役或五百元以下罰金。


司法院資訊處製作；財團法人民間司法改革基金會備份。
